Inventaris van het archief van de Hoge Raad der Nederlanden, (1939) 1940-1979 (1981)
Nationaal Archief, Den Haag
- RECHTSPRAAK, 1.
  - De eerste kamer: civiele zaken, 1.1
    - Het behandelen van cassatieberoepen, 1.1.1
      - Arresten alsmede lijsten met data conclusies, pleitdata advocaten en lijsten van de installaties van leden der rechterlijke macht, 1940-1979; 5-149; 145 banden
        - 1979 januari 26 - 1979 februari 16 - nrs. 230 deel 2, 141
        - 1979 februari 23 - 1979 maart 23 - nrs. 231 deel 3, 142
        - 1979 maart 30 - 1979 april 27 - nrs. 232 deel 4, 143
        - 1979 mei 4 - 1979 mei 18 - nrs. 233 deel 5, 144
        - 1979 mei 25 - 1979 juni 22 - nrs. 234 deel 6, 145
        - 1979 juni 29 - 1979 juli 24 - nrs. 235 deel 7, 146
        - 1979 september 21 - 1979 oktober 12 - nrs. 236 deel 8, 147
        - 1979 oktober 19 - 1979 november 23 - nrs. 237 deel 9, 148
        - 1979 november 30 - 1979 december 21 - nrs. 238 deel 10, 149
      - Dossiers inzake beroepschriften in cassatie, 1940-1979; 150-413; 258 pakken en 6 omslagen
        Als toegang hierop zie inv. - nrs. 414-430.
        - [1940 januari 1 - 1941 april 18] rolnrs: 7556 - 7667, 150
          De hierna volgende ontbrekende rolnrs. bevinden zich in het archief van de Hoge Raad der Nederlanden over de periode 1838 - 1939;inv. nrs. 7557 - 7583, 7586 - 7590, 7603, 7611, 7617 - 7619, 7622, 7623, 7628, 7629, 7637, 7639, 7662 - 7664
          Openbaarheid beperkt tot 1 januari 2055
        - 1941 april 18 - 1941 oktober 3 - rolnrs: 7668 - 7725, 151
        - 1941 oktober 10- 1943 februari 5 - rolnrs: 7726 - 7799, 152
        - 1943 februari 12- 1943 december 17 - rolnrs: 7800 - 7899, 153
        - 1943 december 17 - 1947 mei 30 - rolnrs: 7900 - 8065, 154
        - 1947 mei 30 - 1949 september 9 - rolnrs: 8066 - 8199, 155
        - 1949 september 9 - 1950 september 8 - rolnrs: 8200 - 8299, 156
        - 1950 september 8 - 1951 maart 30 - rolnrs: 8300 - 8379, 157
        - 1951 maart 30 - 1951 september 14 - rolnrs: 8380 - 8450, 158
        - 1951 september 14 - 1952 maart 28 - rolnrs: 8451 - 8519, 159
        - 1952 maart 28 - 1952 oktober 31 - rolnrs: 8520 - 8599, 160
        - 1952 oktober 31 - 1953 september 4 - rolnrs: 8600 - 8680, 161
        - 1953 september 4 - 1954 februari 26 - rolnrs: 8681 - 8750, 162
        - 1954 februari 26 - 1954 september 3 - rolnrs: 8751 - 8810, 163
        - 1954 september 3 - 1955 september 9 - rolnrs: 8811 - 8929, 164
        - 1955 september 9 - 1956 mei 18 - rolnrs: 8930 - 9010, 165
        - 1956 mei 18 - 1957 februari 8 - rolnrs: 9011 - 9080, 166
        - 1957 februari 8 - 1957 juni 28 - rolnrs: 9081 - 9130, 167
        - 1957 juni 28 - 1958 februari 28 - rolnrs: 9131 - 9190, 168
        - 1958 februari 28 - 1958 september 26 - rolnrs: 9191 - 9279, 169
        - 1958 september 26 - 1959 april 24 - rolnrs: 9280 - 9320, 170
        - 1959 april 24 - 1959 september 4 - rolnrs: 9321 - 9355, 171
        - 1959 september 4 - 1960 april 1 - rolnrs: 9356 - 9396, 172
        - 1960 april 1 - 1960 september 2 - rolnrs: 9397 - 9424, 173
        - 1960 september 2 - 1960 oktober 7 - rolnrs: 9425 - 9450, 174
        - 1960 oktober 7 - 1961 maart 3 - rolnrs: 9451 - 9475, 175
        - 1961 maart 3 - 1961 april 28 - rolnrs: 9476 - 9490, 176
        - 1961 april 28 - 1961 augustus 17 - rolnrs: 9491 - 9505, 177
        - 1961 augustus 7 - 1961 september 18 - rolnrs: 9506 - 9518, 178
        - 1961 september 8 - 1961 september 22 - rolnrs: 9519 - 9539, 179
        - 1961 september 22 - 1961 november 10 - rolnrs: 9540 - 9554, 180
        - 1961 november 10 - 1962 februari16 - rolnrs: 9555 - 9569, 181
        - 1962 februari 16 - 1962 maart 16 - rolnrs: 9570 - 9581, 182
        - 1962 maart 16 - 1962 april 13 - rolnrs: 9582 - 9590, 183
        - 1962 april 13 - 1962 mei 11 - rolnrs: 9591 - 9601, 184
        - 1962 mei 11 - 1962 juni 15 - rolnrs: 9602 - 9612, 185
        - 1962 juni 15 - 1962 september 7 - rolnrs: 9613 - 9628, 186
        - 1962 september 7 rolnrs: 9629 - 9638, 187
        - 1962 september 7 - 1962 september 21 - rolnrs: 9639 - 9650, 188
        - 1962 september 21 - 1962 december 21 - rolnrs: 9651 - 9668, 189
        - 1962 december 21 - 1962 maart 1 - rolnrs: 9669 - 9686, 190
        - 1962 maart 8 - 1963 april 19 - rolnrs: 9687 - 9705, 191
        - 1963 april 19 - 1963 juni 7 - rolnrs: 9706 - 9719, 192
        - 1963 juni 7 - 1963 september 6 - rolnrs: 9720 - 9729, 193
        - 1963 september 6 rolnrs: 9730 - 9739, 194
        - 1963 september 6 rolnrs: 9740 - 9749, 195
        - 1963 september 6- 1963 oktober 11 - rolnrs: 9750 - 9759, 196
        - 1963 oktober 11 - 1963 november 1 - rolnrs. 9760 - 9768, 197
        - 1963 december 13 - 1964 februari 21 - rolnrs. 9769 - 9778, 198
        - 1964 december 21 - 1964 maart 13 - rolnrs. 9779 - 9788, 199
        - 1964 maart 13 - 1964 april 17 rolnrs. 9789 - 9799, 200
        - 1964 april 17 - 1964 mei 22 - rolnrs. 9800 - 9810, 201
        - 1964 mei 22 - 1964 juni 19 - rolnrs. 9811 - 9819, 202
        - 1964 juni 19 - 1964 september 4 - rolnrs. 9820 - 9829, 203
        - 1964 september 4 rolnrs. 9830 - 9839, 204
        - 1964 september 4 - 1964 september 11 - rolnrs. 9840 - 9849, 205
        - 1964 september 11 - 1964 oktober 2 - rolnrs. 9850 - 9859, 206
        - 1964 oktober 2 1964 oktober 16 - rolnrs. 9860 - 9866, 207
        - 1964 oktober 16 - 1965 februari 5 - rolnrs. 9867 - 9877, 208
        - 1965 februari 12 - 1965 februari 26 - rolnrs. 9878 - 9887, 209
        - 1965 februari 26 - 1965 maart 26 - rolnrs. 9888 - 9899, 210
        - 1965 april 9 - 1965 april 23 - rolnrs. 9900 - 9906, 211
        - 1965 mei 7 - 1965 juni 18 rolnrs. 9907 - 9917, 212
        - 1965 juni 18 - 1965 september 3 - rolnrs. 9918 - 9927, 213
        - 1965 september 3 -1965 september 10 - rolnrs. 9928 - 9936, 214
        - 1965 september 10 - 1965 september 17 - rolnrs. 9937 - 9944, 215
        - 1965 september 17 - 1965 oktober 8 - rolnrs. 9945 - 9954, 216
        - 1965 oktober 8 - 1965 november 5 - rolnrs. 9955 - 9961, 217
        - 1965 november 26 - 1966 januari 28 - rolnrs. 9962 - 9972, 218
        - 1966 februari 11 - 1966 maart 18 - rolnrs. 9973 - 9985, 219
        - 1966 maart 18 rolnrs. 9986 - 9991, 220
        - 1966 maart 18 - 1966 mei 6 - rolnrs. 9992 - 10003, 221
        - 1966 mei 13 - 1966 mei 27 - rolnrs. 10004 - 10010, 222
        - 1966 juni 3 - 1966 juni 17 rolnrs. 10011 - 10019, 223
        - 1966 juni 17 - 1966 september 2 - rolnrs. 10020 - 10029, 224
        - 1966 september 2 rolnrs. 10030 - 10037, 225
        - 1966 september 2 - 1966 september 9 - rolnrs. 10038 - 10046, 226
        - 1966 september 9 - 1966 september 30 - rolnrs. 10047 - 10054, 227
        - 1966 september 30 - 1966 oktober 14 - rolnrs. 10055 - 10061, 228
        - 1966 oktober 14 - 1966 oktober 21 - rolnrs. 10062 - 10069, 229
        - 1966 oktober 28 - 1966 december 9 - rolnrs. 10070 - 10079, 230
        - 1966 december 9 - 1967 januari 27 - rolnrs. 10080 - 10089, 231
        - 1967 februari 3 - 1967 februari 24 - rolnrs. 10090 - 10101, 232
        - 1967 februari 24 - 1967 maart 17 - rolnrs. 10102 - 10110, 233
        - 1967 maart 31 - 1967 april 21 - rolnrs. 10111 - 10119, 234
        - 1967 april 21 - 1967 mei 26 - rolnrs. 10120 - 10130, 235
        - 1967 mei 26 - juni 30 rolnrs. 10131 - 10142, 236
        - 1967 augustus 9 - 1967 september 1 - rolnrs. 10143 - 10149, 237
        - 1967 september 1 - september 8 - rolnrs. 10150 - 10159, 238
        - 1967 september 8 - 1967 september 22 - rolnrs. 10160 - 10169, 239
        - 1967 september 29 - 1967 november 10 - rolnrs. 10170 - 10179, 240
        - 1967 november 17 - 1968 januari 26 - rolnrs. 10180 - 10189, 241
        - 1968 februari 2 - 1968 februari 23 - rolnrs. 10190 - 10199, 242
        - 1968 maart 1 - 1968 april 19 - rolnrs. 10200 - 10209, 243
        - 1968 april 19 - 1968 mei 17 - rolnrs. 10210 - 10219, 244
        - 1968 mei 17 - 1968 juni 7 rolnrs. 10220 - 10225, 245
        - 1968 juni 7 - 1968 augustus 9 - rolnrs. 10226 - 10231, 246
        - 1968 augustus 9 - 1968 september 6 - rolnrs. 10232 - 10237, 247
        - 1968 september 6 rolnrs. 10238 - 10244, 248
        - 1968 september 6 rolnr. 10245, 249; (omslag)
        - 1968 september 6 - 1968 september 12 - rolnrs. 10246 - 10252, 250
        - 1968 september 13 - 1968 september 27 - rolnrs. 10253 - 10257, 251
        - 1968 september 27 - 1968 oktober 4 - rolnrs. 10258 - 10266, 252
        - 1968 oktober 4 - 1968 oktober 18 - rolnrs. 10267 - 10274, 253
        - 1968 oktober 25 - 1969 januari 3 - rolnrs. 10275 - 10285, 254
        - 1969 januari 10 - 1969 februari 14 - rolnrs. 10286 - 10293, 255
        - 1969 februari 21 - 1969 maart 21 - rolnrs. 10294 - 10300, 256
        - 1969 maart 28 - 1969 mei 2 - rolnrs. 10301 - 10311, 257
        - 1969 mei 2 - 1969 mei 30 rolnrs. 10312 - 10321, 258
        - 1969 mei 30 - 1969 juni 6 rolnrs. 10322 - 10328, 259
        - 1969 juni 20 - 1969 juni 27 - rolnrs. 10329 - 10335, 260
        - 1969 juni 27 - 1969 september 5 - rolnrs. 10336 - 10343, 261
        - 1969 september 5 rolnrs. 10344 - 10354, 262
        - 1969 september 5 - september 19 - rolnrs. 10355 - 10364, 263
        - 1969 september 19 - oktober 10 - rolnrs. 10365 - 10375, 264
        - 1969 oktober 10 - december 12 - rolnrs. 10376 - 10386, 265
        - 1970 januari 2 -1970 februari 6 - rolnrs. 10387 - 10394, 266
        - 1970 februari 6 - februari 20 - rolnrs. 10395 - 10405, 267
        - 1970 februari 20 - 1970 april 3 rolnrs. 10406 - 10415, 268
        - 1970 april 3 - 1970 juni 5 rolnrs. 10416 - 10426, 269
        - 1970 juni 5 - 1970 juni 19 rolnrs. 10427 - 10434, 270
        - 1970 juni 19 - 1970 september 4 - rolnrs. 10435 - 10452, 271
        - 1970 september 4 rolnrs. 10453 - 10457, 272
        - 1970 september 4 rolnrs. 10458 - 10464, 273
        - 1970 september 4 - 1970 september 11 - rolnrs. 10465 - 10473, 274
        - 1970 september 11 - 1970 september 18 - rolnrs. 10474 - 10481, 275
        - 1970 september 18 - 1970 oktober 16 - rolnrs. 10482 - 10489, 276
        - 1970 oktober 16 - 1970 november 26 - rolnrs. 10490 - 10499, 277
        - 1970 december 11 - 1971 januari 22 - rolnrs. 10500 - 10510, 278
        - 1971 februari 5 - 1971 februari 26 - rolnrs. 10511 - 10517, 279
        - 1971 februari 26 - 1971 maart 26 - rolnrs. 10518 - 10529, 280
        - 1971 maart 26 - 1971 april 16 - rolnrs. 10530 - 10538, 281
        - 1971 april 23 - 1971 mei 14 - rolnrs. 10539 - 10545, 282
        - 1971 mei 14 - 1971 juni 11 - rolnrs. 10546 - 10553, 283
        - 1971 juni 11 - 1971 september 3 - rolnrs. 10554 - 10561, 284
        - 1971 september 3 rolnrs. 10562 - 10570, 285
        - 1971 september 3 - 1971 september 10 - rolnrs. 10571 - 10579, 286
        - 1971 september 10 - 1971 oktober 15 - rolnrs. 10580 - 10587, 287
        - 1971 oktober 15 - 1971 november 12 - rolnrs. 10588 - 10595, 288
        - 1971 november 19 - 1971 december 3 - rolnrs. 10596 - 10599, 289
        - 1971 december 10 - 1972 februari 18 - rolnrs. 10600 - 10611, 290
        - 1972 februari 25 - 1972 maart 10 - rolnrs. 10612 - 10619, 291
        - 1972 maart 10 - 1972 april 14 - rolnrs. 10620 - 10631, 292
        - 1972 april 21 - 1972 mei 12 - rolnrs. 10632 - 10639, 293
        - 1972 mei 12 - 1972 juni 2 rolnrs. 10640 - 10645, 294
        - 1972 juni 9 - 1972 september 1 - rolnrs. 10646 - 10652, 295
        - 1972 september 1 - september 8 - rolnrs. 10653 - 10660, 296
        - 1972 september 8 - 1972 september 22 - rolnrs. 10661 - 10669, 297
        - 1972 september 29 - 1972 oktober 13 - rolnrs. 10670 - 10676, 298
        - 1972 oktober 20 - 1972 november 3 - rolnrs. 10677 - 10682, 299
        - 1972 december 1 - 1973 februari 3 - rolnrs. 10683 - 10688, 300
        - 1973 februari 9 - 1973 maart 9 - rolnrs. 10689 - 10696, 301
        - 1973 maart 9 - 1973 april 27 rolnrs. 10697 - 10707, 302
        - 1973 april 27 rolnrs. 10708 - 10711, 303; (omslag)
        - 1973 mei 11 rolnr. 10712, 304; (omslag)
        - 1973 mei 11 rolnr. 10713, 305; (omslag)
        - 1973 mei 11 - 1973 mei 25 - rolnrs. 10714 - 10719, 306
        - 1973 mei 25 - 1973 augustus 7 - rolnrs. 10720 - 10726, 307
        - 1973 augustus 7 - 1973 september 7 - rolnrs. 10727 - 10734, 308
        - 1973 september 7 rolnrs. 10735 - 10740, 309
        - 1973 september 7 rolnrs. 10741 - 10746, 310
        - 1973 september 7 - 1973 september 21 - rolnrs. 10747 - 10755, 311
        - 1973 september 28 - 1973 november 9 - rolnrs. 10756 - 10768, 312
        - 1973 november 9 - 1974 januari 25 - rolnrs. 10769 - 10776, 313
        - 1974 januari 25 - 1974 februari 22 - rolnrs. 10777 - 10783, 314
        - 1974 februari 22 - 1974 maart 15 - rolnrs. 10784 - 10790, 315
        - 1974 maart 15 - 1974 maart 29 - rolnrs. 10791 - 10798, 316
        - 1974 maart 29 - 1974 april 19 - rolnrs. 10799 - 10807, 317
        - 1974 april 26 - 1974 mei 10 - rolnrs. 10808 - 10815, 318
        - 1974 mei 17 - 1974 juni 14 - rolnrs. 10816 - 10823, 319
        - 1974 juni 21 - 1974 augustus 7 rolnrs. 10824 - 10833, 320
        - 1974 augustus 7 - 1974 september 6 - rolnrs. 10834 - 10840, 321
        - 1974 september 6 rolnrs. 10841 - 10846, 322
        - 1974 september 6 rolnrs. 10847 - 10851, 323
        - 1974 september 6 - 1974 september 20 - rolnrs. 10852 - 10861, 324
        - 1974 september 27 - 1974 oktober 4 - rolnrs. 10862 - 10866, 325
        - 1974 oktober 4 rolnr. 10867, 326; (omslag)
        - 1974 oktober 11 - 1974 oktober 25 - rolnrs. 10868 - 10873, 327
        - 1974 oktober 25 - 1975 januari 3 - rolnrs. 10874 - 10883, 328
        - 1975 januari 3 - 1975 februari 21 - rolnrs. 10884 - 10892, 329
        - 1975 februari 21 - 1975 maart 7 - rolnrs. 10893 - 10898, 330
        - 1975 maart 14 - 1975 april 4 - rolnrs. 10899 - 10905, 331
        - 1975 april 4 - 1975 april 11 - rolnrs. 10906 - 10911, 332
        - 1975 april 18 - 1975 mei 9 - rolnrs. 10912 - 10920, 333
        - 1975 mei 9 - 1975 mei 16 rolnrs. 10921 - 10926, 334
        - 1975 mei 16 - 1975 juni 6 rolnrs. 10927 - 10932, 335
        - 1975 juni 6 - 1975 juni 20 rolnrs. 10933 - 10939, 336
        - 1975 juni 20 - 1975 juni 27 - rolnrs. 10940 - 10946, 337
        - 1975 juni 27 - 1975 september 5 - rolnrs. 10947 - 10954, 338
        - 1975 september 5 rolnrs. 10955 - 10961, 339
        - 1975 september 5 rolnrs. 10962 - 10968, 340
        - 1975 september 5 rolnrs. 10969 - 10975, 341
        - 1975 september 12 rolnrs. 10976 - 10981, 342
        - 1975 september 12 - 1975 september 19 - rolnrs. 10982 - 10989, 343
        - 1975 september 19 - 1975 oktober 3 - rolnrs. 10990 - 10998, 344
        - 1975 oktober 10 - 1975 oktober 17 - rolnrs. 10999 - 11001, 345
        - 1975 oktober 17 - 1975 oktober 24 - rolnrs. 11002 - 11005, 346
        - 1975 oktober 24 - 1975 december 12 - rolnrs. 11006 - 11012, 347
        - 1975 december 12 - 1976 januari 9 - rolnrs. 11013 - 11019, 348
        - 1976 januari 9 - 1976 februari 6 - rolnrs. 11020 - 11026, 349
        - 1976 februari 12 - 1976 februari 20 - rolnrs. 11027 - 11032, 350
        - 1976 februari 20 - 1976 maart 12 - rolnrs. 11033 - 11039, 351
        - 1976 maart 19 - 1976 maart 26 - rolnrs. 11040 - 11047, 352
        - 1976 maart 26 - 1976 april 23 - rolnrs. 11048 - 11057, 353
        - 1976 april 23 - 1976 mei 7 - rolnrs. 11058 - 11062, 354
        - 1976 mei 7 - 1976 mei 14 rolnrs. 11063 - 11068, 355
        - 1976 mei 14 - 1976 juni 11 - rolnrs. 11069 - 11075, 356
        - 1976 juni 11 - 1976 juni 25 - rolnrs. 11076 - 11083, 357
        - 1976 juni 25 - 1976 augustus 10 rolnrs. 11084 - 11090, 358
        - 1976 augustus 10 - 1976 september 3 - rolnrs. 11091 - 11097, 359
        - 1976 september 3 rolnr. 11098, 360; (omslag)
        - 1976 september 3 rolnrs. 11099 - 11104, 361
        - 1976 september 3 rolnrs. 11105 - 11116, 362
        - 1976 september 10 rolnrs. 11117 - 11122, 363
        - 1976 september 10 - 1976 september 24 - rolnrs. 11123 - 11130, 364
        - 1976 september 24 - 1976 oktober 8 - rolnrs. 11131 - 11137, 365
        - 1976 oktober 8 - 1976 december 3 - rolnrs. 11138 - 11147, 366
        - 1976 december 3 - 1977 februari 4 - rolnrs. 11148 - 11157, 367
        - 1977 februari 4 - 1977 februari 18 - rolnrs. 11158 - 11163, 368
        - 1977 februari 18 - 1977 februari 25 - rolnrs. 11164 - 11169, 369
        - 1977 februari 25 - 1977 maart 11 - rolnrs. 11170 - 11175, 370
        - 1977 maart 11 - 1977 maart 25 - rolnrs. 11176 - 11182, 371
        - 1977 maart 25 - 1977 april 22 - rolnrs. 11183 - 11187, 372
        - 1977 april 22 - 1977 mei 6 - rolnrs. 11188 - 11191, 373
        - 1977 mei 6 rolnrs. 11192 - 11196, 374
        - 1977 mei 13 rolnrs. 11197 - 11200, 375
        - 1977 mei 20 - 1977 mei 27 - rolnrs. 11201 - 11207, 376
        - 1977 mei 27 - 1977 juli 1 rolnrs. 11208 - 11217, 377
        - 1977 juli 1 - 1977 augustus 9 - rolnrs. 11218 - 11225, 378
        - 1977 augustus 9 - 1977 september 2 - rolnrs. 11226 - 11236, 379
        - 1977 september 2 - 1977 september 9 - rolnrs. 11237 - 11246, 380
        - 1977 september 9 rolnrs. 11247 - 11256, 381
        - 1977 september 9 - 1977 september 16 - rolnrs. 11257 - 11266, 382
        - 1977 september 16 - 1977 september 23 - rolnrs. 11267 - 11275, 383
        - 1977 september 30 - 1977 oktober 7 - rolnrs. 11276 - 11283, 384
        - 1977 oktober 14 rolnrs. 11284 - 11289, 385
        - 1977 oktober 14 - 1977 november 4 - rolnrs. 11290 - 11297, 386
        - 1977 november 18 - 1977 december 23 - rolnrs. 11298 - 11306, 387
        - 1978 januari 6 - 1978 januari 20 rolnrs. 11307 - 11314, 388
        - 1978 januari 27 - 1978 februari 3 - rolnrs. 11315 - 11320, 389
        - 1978 februari 3 - 1978 maart 3 - rolnrs. 11321 - 11328, 390
        - 1978 maart 3 rolnrs. 11329 - 11333, 391
        - 1978 maart 10 - 1978 maart 17 - rolnrs. 11334 - 11339, 392
        - 1978 maart 17 - 1978 maart 31 - rolnrs. 11340 - 11347, 393
        - 1978 maart 31 - 1978 april 13 - rolnrs. 11348 - 11354, 394
        - 1978 april 14 - 1978 april 21 - rolnrs. 11355 - 11362, 395
        - 1978 april 28 rolnrs. 11363 - 11368, 396
        - 1978 april 28 - 1978 mei 26 - rolnrs. 11369 - 11379, 397
        - 1978 mei 26 - 1978 juni 16 - rolnrs. 11380 - 11384, 398
        - 1978 juni 16 - 1978 juni 30 - rolnrs. 11385 - 11391, 399
        - 1978 juni 30 - 1978 augustus 8 - rolnrs. 11392 - 11398, 400
        - 1978 september 1 - 1978 september 8 - rolnrs. 11399 - 11409, 401
        - 1978 september 8 rolnrs. 11410 - 11419, 402
        - 1978 september 8 - 1978 september 15 - rolnrs. 11420 - 11427, 403
        - 1978 september 15 - 1978 september 29 - rolnrs. 11428 - 11435, 404
        - 1978 oktober 6 - 1978 oktober 13 - rolnrs. 11436 - 11440, 405
        - 1978 oktober 13 - 1978 november 3 - rolnrs. 11441 - 11448, 406
        - 1978 november 3 - 1978 december 8 - rolnrs. 11449 - 11457, 407
        - 1978 december 14 - 1979 januari 19 - rolnrs. 11458 - 11460, 11462-11465, 11467-11469, 408
        - 1979 januari 26 - 1979 maart 9 - rolnrs. 11470 - 11473, 11478, 409
        - 1979 maart 9 - 1979 maart 30 - rolnrs. 11480 - 11483, 11486, 410
        - 1979 april 6 - 1979 april 20 rolnrs. 11490 -11491, 11494-11495, 11497-11499, 411
        - 1979 april 20 - 1979 mei 4 - rolnrs. 11500, 11502, 11504, 11506, 11507, 412
        - 1979 mei 18 - 1979 juni 22 - rolnrs. 11511, 11513, 11529, 413
      - Rolregisters op de cassatieberoepen, 1940-1979; 414-430; 17 delen
        De rolregisters vormen een toegang op de inv. nrs. 5 - 413
        De hieronder vermelde data zijn data waarop de Hoge Raad begon met de behandeling van de zaak.
        - 1941 april 18 - 1944 september 8 - rolnrs. 7668 - 7966, 414
        - 1944 september 8 - 1950 april 14 - rolnrs. 7967 - 8267, 415
        - 1950 april 28 - 1952 september 5 - rolnrs. 8268 - 8560, 416
        - 1952 september 5 - 1955 maart 25 - rolnrs. 8561 - 8871, 417
        - 1955 maart 25 - 1957 november 11 - rolnrs. 8872 - 9173, 418
        - 1957 november 15 - 1959 oktober 2 - rolnrs. 9174 - 9367, 419
        - 1959 oktober 9 - 1962 januari 12 rolnrs. 9368 - 9561, 420
        - 1962 januari 12 - 1963 september 27 - rolnrs. 9562 - 9758, 421
        - 1963 oktober 11 - 1965 september 17 - rolnrs. 9759 - 9948, 422
        - 1965 oktober 1 - 1967 september 1 - rolnrs. 9949 - 10144, 423
        - 1967 september 1 - 1969 september 5 - rolnrs. 10145 - 10346, 424
        - 1969 september 5 - 1971 mei 7 rolnrs. 10347 - 10541, 425
        - 1971 mei 7 - 1973 september 7 rolnrs. 10542 - 10738, 426
        - 1973 september 7 - 1975 juni 20 rolnrs. 10739 - 10937, 427
        - 1975 juni 20 - 1976 oktober 15 - rolnrs. 10938 - 11140, 428
        - 1976 oktober 22 - 1978 maart 10 rolnrs. 11141 - 11334, 429
        - 1978 maart 10 - 1979 juni 29 rolnrs. 11335 - 11533, 430
      - Alfabetische klappers op de namen van partijen, verwijzend naar de rolboeken in cassatiezaken, alsmeden naar de rolboeken van de Kamer voor Belastingzaken (Derde kamer) in onteigeningszaken., 1943-1962; 1-2; 2 delen
        De namenklappers verwijzen naar de inv.nrs. 414-421 en 2495-2496.
        - cassatierol nrs. 7822-9179, en onteigeningsrol 382-582, 1943 - 1957, 1
        - cassatierol nrs. 9180-9604, en onteigeningsrol 582-658, 1958-1962, 2
    - het behandelen van verzoekschriften, 1.1.2
      - inzake faillissementen, 1.1.2.1
        - Dossiers inzake verzoekschriften, 1940-1979; 431-441; 11 pakken
          - 1940 - 1943 - nrs. 1791 - 2065, 431
          - 1944 - 1950 - nrs. 2068 - 2451, 432
          - 1951 - 1955 - nrs. 2503 - 2883, 433
          - 1956 - 1959 - nrs. 2997 - 3226, 434
          - 1960 - 1965 - nrs. 3253 - 3680, 435
          - 1966 - 1971 - nrs. 3767 - 4254, 436
          - 1972 - 1973 - nrs. 4273 - 4434, 437
          - 1974 - nrs. 4468 - 4556, 438
          - 1975 - 1976 - nrs. 4631 - 4858, 439
          - 1977 - 1978 - nrs. 4887 - 5169, 440
          - 1979 - nrs. 5211 - 5325, 441
        - Registers op de dossiers inzake verzoekschriften, 1956-1979; 442-443; 2 delen
          Dit register is deels een toegang op inv. nrs. 434- 441
          Inschrijvingen op datum van ontvangst c.q. parketnummer, met vermelding van griffienummer, door wie de zaak behandeld is en de datum van conclusie en beschikking.
          - 1956 januari 1 - 1968 september 25, parketnr. 1-585 (civielrecht.), 1958 augustus 9 - 1974 mei 29, parketnr. 1-385 (strafrecht.); 442
          - 1968 september 9 - 1979 november 16, parket nr. 586-1350 (civielrecht.), 443
      - inzake gratis admissie, 1.1.2.2
        - Dossiers inzake verzoekschriften om kosteloos of tegen verminderd tarief te mogen procederen, 1940-1979; 444-462; 19 pakken
          Deze verzoekprocedure wordt gratis admissie genoemd
          - 1940 januari 9 - 1949 februari 18 - zaaknrs. 1790 - 2300, 444
          - 1949 februari 18 - 1952 december 6 - zaaknrs. 2301 - 2667, 445
          - 1952 december 6 - 1955 juli 23 - zaaknrs. 2668 - 2920, 446
          - 1955 juli 23 - 1962 maart 28 - zaaknrs. 2921 - 3381, 447
          - 1962 maart 28 - 1964 oktober 13 - zaaknrs. 3382 - 3635, 448
          - 1964 oktober 13 - 1966 juli 25 - zaaknrs. 3656 - 3794, 449
          - 1966 juli 25 - 1969 oktober 24 - zaaknrs. 3795 - 4049, 450
          - 1969 oktober 24 - 1972 februari 3 - zaaknrs. 4050 - 4264, 451
          - 1972 februari 3 - 1974 mei 29 - zaaknrs. 4265 - 4499, 452
          - 1974 mei 29 - 1975 mei 4 - zaaknrs. 4500 - 4613, 453
          - 1975 mei 4 - 1976 juni 10 - zaaknrs. 4614 - 4785, 454
          - 1976 juni 10 - 1977 maart 24 - zaaknrs. 4786 - 4880, 455
          - 1977 maart 24 - 1977 oktober 13 - zaaknrs. 4881 - 4981, 456
          - 1977 oktober 13 - 1978 januari 26 - zaaknrs. 4982 - 5038, 457
          - 1978 januari 26 - 1978 mei 11 - zaaknrs. 5039 - 5096, 458